臺灣新竹地方法院民事判決　　　　　　　99年度家訴字第20號
原　　　告　廖化均原名廖文爐.
訴訟代理人　張晴玲律師
複代理人　　吳郁楓
　　　　　　張雨馨
　　　　　　張鈴均
原　　　告　劉智彬原名劉質彬.
　　　　　　劉起元
　　　　　　劉質蘭
上列三人共
同訴訟代理
人　　　　　廖化均（原名廖文爐）
　　　　　　　　　　　住新竹縣竹北市○○○街69號11樓
複代理人　　張晴玲律師
　　　　　　吳郁楓　　住新竹市○○路○段83號9樓之1
　　　　　　張雨馨　　住同上
　　　　　　張鈴均　　住同上
　　　　　　上列四人共同送達代收人　林言丞
　　　　　　　　　　　住同上
被　　　告　廖秀嬌　　住新竹縣湖口鄉信義村1鄰下北勢20之2
　　　　　　　　　　　　號
兼訴訟代理
人　　　　　劉啟冬　　住新竹縣新豐鄉○○街18巷1弄3號
上列當事人間請求分割遺產事件，本院於99年12月6 日言詞辯論
終結，判決如下：
    主  文
兩造之被繼承人葉碧玉妹（身分證統一編號：Ｚ000000000號）所
遺如附表二所示之遺產，准予變賣分割。
前項變賣遺產所得價金應扣除新臺幣柒萬捌仟零柒拾捌元後，按
如附表二所示之比例分配之。
原告其餘之訴駁回。
訴訟費用由原告負擔二分之一，餘由被告負擔。
    事實及理由
壹、原告起訴主張：
一、原告廖化均（原名廖文爐）與被告廖秀嬌為被繼承人葉碧玉
    妹與前配偶廖運端所生子女；被告劉啟冬為被繼承人葉碧玉
    妹與後配偶劉樹祥所生子女；原告劉智彬（原名劉質彬）、
    劉起元、劉質蘭則為劉樹祥於民國38年前在中國大陸所生子
    女。
二、被繼承人葉碧玉妹於94年4 月1 日死亡，遺有如附表一、二
    所示之遺產，而被告繼承人葉碧玉妹死亡後，劉樹祥亦於95
    年12月18日過世，依民法第1139條、第1141條之規定，被繼
    承人葉碧玉妹之遺產應由兩造共同繼承，其中原告廖化均、
    被告廖秀嬌應繼分各為4 分之1 ；原告劉質彬、劉起元、劉
    質蘭應繼分各為16分之1 ；被告劉啟冬之應繼分則為16分之
    5 。
三、關於未保存登記建物得否分割，依實務之見解，均肯認未經
    保存登記之建物雖然無法為登記，然仍認其有事實上之處分
    權，並非物權，故不適用民法第759 條之規定，仍可裁判分
    割，且准許為變價分割。
四、經原告要求被告配合辦理繼承事宜，被告並未積極參與，爰
    依民法第1164條前段規定：「繼承人得隨時請求分割遺產。
    」請求將被繼承人葉碧玉妹之遺產按兩造之應繼分予以分割
    ，並就如附表二所示未經保存登記之建物為變價分割。
五、對被告抗辯之陳述：
(一)、原告劉智彬、劉起元及劉質蘭已於繼承開始起3 年內向法院
    起訴，即為表示繼承之意思表示，應有合法之繼承權，且被
    告劉啟冬未將被繼承人劉樹祥死亡一事通知原告劉智彬、劉
    起元及劉質蘭。又依被告所提之遺產協議書，顯見被告認為
    上開原告3 人，確實有合法繼承權，才簽立分割協議書。另
    關於協議內容系針對繼承人劉樹祥所有遺產（含被繼承人葉
    碧玉妹遺產4 分之1 ）所為分割協議，其中無法看出被告是
    否確實已將被繼承人葉碧玉妹之4 分之1 約新臺幣（下同）
    69萬多元之現金平均分配給上開原告3 人。
(二)、另針對被告所稱原告劉智彬、劉起元及劉質蘭已撤回訴訟一
    事，系爭文件未經海基、海協兩會認證，其真實性有疑問。
    反觀原告劉智彬、劉起元及劉質蘭委任提起訴訟之相關文件
    ，均經海基、海協兩會認證，方能代表原告劉智彬、劉起元
    及劉質蘭之真意。
(三)、就被繼承人葉碧玉妹遺產之分割協議部分，就不動產未協議
    分割，就存款部分非依應繼分比例分配，而該協議由被告劉
    啟冬取得存款2 分之1 （包含原告劉智彬、劉起元及劉質蘭
    之部分），惟被告劉啟冬卻未將款項交付予原告劉智彬、劉
    起元及劉質蘭。
(四)、依臺灣地區與大陸地區人民關係條例第67項，遺產中如有以
    不動產為標的，應將其遺產價值折算為價格，觀之被告所提
    其與原告劉智彬、劉起元及劉質蘭3 人就被繼承人劉樹祥之
    遺產所為之分割協議，並未將系爭房屋之價值折算為價額加
    以分配，且分配之人數，除合法繼承之3 人及被告外，尚有
    與繼承無關之被告廖秀嬌，是否為合法之分割協議，仍有疑
    問。
(五)、就被告主張管理遺產之必要費用，對被告提出單據不爭執，
    惟瓦斯費、電費、水費及電話費非遺產保存必要之費用。
六、原告為此聲明：
(一)、被繼承人葉碧玉妹之遺產准予分割。
(二)、前項分割按原告廖化均、被告廖秀嬌應繼分各4 分之1 、原
    告劉質彬、劉起元、劉質蘭應繼分各16分之1 、被告劉啟冬
    16分之5 予以分配。
(三)、訴訟費用由兩造按應繼分比例負擔。
貳、被告則以：
一、原告劉智彬、劉起元及劉質蘭係大陸地區人民，「依臺灣地
    區與大陸地區人民關係條例第66條之規定，凡大陸地區人民
    欲繼承台灣地區人民之遺產，須以書面向被繼承人住所地之
    法院為繼承之表示，此向表示為法定要示單獨行為，屬非訟
    事件，如合於法律之規定，即生繼承表示之效力，法院審查
    後，認為合法者，即應准予備查之裁定。在此之前繼承人尚
    無從繼承台灣地區人民之遺產，縱有繼承權被侵害，亦無權
    起訴請求救濟（86年台上字第632 號判決可參）。」其等繼
    承臺灣地區人民之遺產應於繼承開始起3 年除斥期間內以書
    面向法院為繼承之表示。被繼承人葉碧玉妹之配偶劉樹祥於
    95年12月18日死亡，被告劉智彬等人未於期間內以書面向法
    院聲明繼承，亦未向共同繼承人劉啟冬為表示繼承之通知，
    已逾除斥期間，原告劉質彬、劉起元及劉質蘭應視為拋棄其
    繼承權。
二、被繼承人葉碧玉妹所留遺產，動產部份即銀行存款及其利息
    合計共2,761,351 元。原告廖化均與被告間已達成遺產分割
    協議，原告廖化均於98年11月10日已獲分配690,260 元（土
    地銀行湖口分行存款255,741 元、臺灣銀行新竹分行存款39
    4,519 元及現金40,000元），約等於應繼分4 分之1 （690,
    337 元），原告廖化均就動產部分之主張無理由。
三、原告劉智彬、劉起元、劉質蘭因達成遺產分割協議而獲分配
    遺產，並撤回起訴：
(一)、原告劉智彬、劉起元及劉質蘭已於99年1 月至2 月間與被告
    劉啟冬達成和解，由大陸地區原告簽立遺產分割協議書寄予
    被告，並各自提出撤回起訴狀直接自大陸住居地寄達本院。
    被告亦已依協議契約內容匯款予大陸地區原告3 人名下帳戶
    。
(二)、原告主張大陸地區原告之撤回起訴狀未經公證，實為大陸地
    區原告表示，大陸地區公證處不予辦理公證，「公證處人員
    說：這不是打官司，無需辦理公證，且當時起訴時並未辦理
    公證，也就無所謂辦理撤訴的公證手續，因而，不予辦理。
    」此由和解協商過程中，大陸地區原告透過劉質蘭之子孔慶
    餘以電子郵件告知內容可證。大陸地區原告既知撤回起訴狀
    係前開理由公證處不予辦理認證，復以撤回起訴狀未經公證
    為由，否認其效力。於撤回起訴狀寄達法院，再由法院送達
    答辯人之後，再補辦起訴狀相關認證手續，意圖混淆法院視
    聽。此舉與設局詐騙，又有何異？實有違誠實信用原則，法
    院應保障人與人之間的信賴關係。
(三)、另大陸地區文書經認證僅係推定其為真正，非必要之要式行
    為。
(四)、原告劉智彬、劉起元及劉質蘭已撤回全部訴訟，依民事訴訟
    法第263 條之規定，訴經撤回者，視同未起訴。縱然追加大
    陸地區當事人為共同被告，亦已逾除斥期間（依臺灣地區與
    大陸地區人民關係條例第66條之規定），原告劉智彬、劉起
    元及劉質蘭應視為拋棄其繼承權。
五、就被繼承人葉碧玉妹所留不動產，遺產管理之費用如國有財
    產局土地租金、房屋稅、電費、瓦斯費、水費、電話費應自
    遺產中全部扣除（依民法第1150條前段「關於遺產管理之費
    用，由遺產中支付之。」）。前項支出（自96年1 月1 日至
    遺產分割日止），目前均由被告劉啟冬支付。
六、被告劉啟冬就管理遺產而支出之必要費用總計86,772元，應
    自遺產中全部扣除：
(一)、就被繼承人葉碧玉妹所留不動產新竹縣新豐鄉○○路281 號
    建物，被告劉啟冬代墊支付費用包括如下：
１、房屋稅自96年至100 年共計5,826 元，此乃代被繼承人葉碧
    玉妹履行公法上稅捐義務。
２、國有財產局土地租金自96年至100 年1 月共計72,252元，此
    為代被繼承人葉碧玉妹履行國有土地租賃契約所支出之必要
    性費用。
３、瓦斯費基本費自96年9 月至100 年3 月共計2,640元。
４、電費基本費1 樓自97年至100 年4 月共計1,680 元；電費基
    本費2 樓自97年至100 年4 月共計1,680元。
５、水費基本費自96年6 月至100 年4 月共計874 元。
６、電話費基本費自96年5 月至98年8 月共計1,820元。
７、綜上第3 至第6 項係為維護前揭建物於正常可使用狀態，維
    持遺產價值，縱未使用亦須繳納基本費，屬遺產管理必要性
    費用。
(二)、前條管理遺產而支出之必要費用總計86,772元，應自遺產中
    全部扣除。
七、被告為此聲明：
(一)、被繼承人葉碧玉妹之存款債權已獲分配，求為判決駁回原告
    之訴。
(二)、被繼承人葉碧玉妹之未分割遺產（即建物），按被告劉啟冬
    應繼分2 分之1 、被告廖秀嬌4 分之1 、原告廖化均4 分之
    1 予以分配。
(三)、訴訟費用由原告負擔。
、程序部分：
    按在大陸地區製作之文書，經行政院設立或指定之機構或委
    託之民間團體驗證者，推定為真正；依本條例第7 條規定推
    定為真正之文書，其實質上證據力，由法院或有關主管機關
    認定。文書內容與待證事實有關，且屬可信者，有實質上證
    據力。推定為真正之文書，有反證事實證明其為不實者，不
    適用推定，臺灣地區與大陸地區人民關係條例第7 條及該條
    施行細則第9 條分別定有明文。查原告劉智彬、劉起元、劉
    質蘭前分別委請原告廖化均提起本件分割遺產訴訟等情，業
    據提出財團法人海峽交流基金會（99）核字第058779號證明
    、山東省蒼山縣公證處（2010）蒼證台字第4 號委託書公證
    書暨授權委託書、財團法人海峽交流基金會（99）核字第05
    7358號證明、湖北省洪湖市公證處（2010）洪證字第384 號
    公證書暨聲明書、財團法人海峽交流基金會（99）核字第06
    4448號證明、新疆維吾爾自治區公證處（2010）新證字第12
    100 號公證書暨委託書各1 份為證，而本件審理期間，本院
    固曾收受以原告劉智彬、劉質蘭、劉起元名義具狀撤回起訴
    之書狀，惟該等書狀未經財團法人海峽交流基金會驗證，本
    難逕認該等文書為真正。又上開撤回書狀分別於99年1 月26
    日、1 月27日及2 月22日遞送本院收受，有該等民事撤回起
    訴狀上本院收文日期戳章可佐，惟觀諸原告劉智彬、劉質蘭
    、劉起元出具之上開經認證之委託書日期分別為99年5 月5
    日、5 月18日，如原告劉智彬、劉質蘭、劉起元已先行具狀
    撤回起訴，其後應無再行出具委託書委任原告劉化均處理本
    件訴訟之可能，本件復無足資認定為真正之資料證明上開業
    經認證之文書為不實，則被告主張原告劉智彬、劉質蘭、劉
    起元均具狀撤回起訴云云，尚無足採，準此，本院仍應就原
    告劉智彬、劉質蘭、劉起元起訴部分予以審理。
肆、得心證之理由：
一、原告主張被告廖秀嬌與原告廖化均為被繼承人葉碧玉妹與前
    配偶廖運端所生子女；被告劉啟冬為被繼承人葉碧玉妹與後
    配偶劉樹祥所生子女，而原告劉智彬、劉起元、劉質蘭為劉
    樹祥於38年前在中國大陸所生子女。嗣被繼承人葉碧玉妹於
    94年4 月1 日死亡，遺有如附表一、二所示之遺產，其後被
    繼承人葉碧玉妹之後配偶劉樹祥於95年12月18日死亡，兩造
    分別為被繼承人葉碧玉妹如附表一、二所示遺產之繼承人等
    情，業據提出繼承系統表、全國財產稅總歸戶財產查詢清單
    、財團法人海峽交流基金會（99）核字第058780號證明、山
    東省蒼山縣公證處（2010）蒼證台字第3 號親屬關係證明書
    、財團法人海峽交流基金會（99）核字第041438號證明、新
    疆維吾爾自治區公證處（2010）新證字第5968號親屬關係證
    明書、財團法人海峽交流基金會（99）核字第051189號證明
    、湖北省洪湖市公證處（2010）洪證台字第303 號親屬關係
    證明書各1 份及戶籍謄本4 份為證，且經本院依職權調取稅
    務電子閘門財產所得調件明細表2 份在卷可佐，被告對於上
    情亦不否認，堪信為真實。
二、按繼承，因被繼承人死亡而開始；繼承人自繼承開始時，除
    本法另有規定外，承受被繼承人財產上之一切權利、義務。
    但權利、義務專屬於被繼承人本身者，不在此限；遺產繼承
    人，除配偶外，依下列順序定之：(一)直系血親卑親屬。(二)父
    母。(三)兄弟姊妹。(四)祖父母；同一順序之繼承人有數人時，
    按人數平均繼承。但法律另有規定者，不在此限，民法第11
    47條、第1148條第1 項、第1138條、第1141條分別定有明文
    。次按大陸地區人民繼承臺灣地區人民之遺產，應於繼承開
    始起3 年內以書面向被繼承人住所地之法院為繼承之表示，
    逾期視為拋棄繼承，臺灣地區與大陸地區人民關係條例第66
    條第1 項亦有規定。而上開「為繼承之表示」，旨在對大陸
    地區人民行使繼承權予以限制，逾期視為拋棄其繼承權，期
    使繼承關係早日確定。本件原告劉智彬、劉起元、劉質蘭分
    別為大陸地區人民，其等固因繼承劉樹祥之應繼分而得繼承
    被繼承人葉碧玉妹之遺產，惟被告主張原告劉智彬、劉起元
    、劉質蘭於被繼承人葉碧玉妹之後配偶劉樹祥死亡後，迄未
    以書面向法院為繼承之表示等情，既為原告所不否認，則原
    告劉智彬、劉起元、劉質蘭顯未於繼承開始即95年12月18日
    起3 年內依規定為繼承之表示甚明，而原告劉智彬、劉起元
    、劉質蘭等人依上開程序為繼承之表示與否，與其等向法院
    起訴請求分割遺產究屬二事，尚不得以原告劉智彬、劉起元
    、劉質蘭於上開規定之3 年內提起本件分割遺產訴訟，逕認
    其等已依上開程序為表示繼承之事實，是原告劉智彬、劉起
    元、劉質蘭主張其等因本件起訴已為繼承之表云云，委無足
    採。從而，原告劉智彬、劉起元、劉質蘭均未於繼承開始3
    年內以書面向法院為繼承之表示，依上開說明，其等視為拋
    棄繼承權，原告劉智彬、劉起元、劉質蘭起訴請求分割遺產
    ，即無理由，應予駁回。
三、原告主張被繼承人葉碧玉妹於94年4 月1 日死亡，其後被繼
    承人葉碧玉妹之配偶劉樹祥於95年12月18日死亡，而被繼承
    人葉碧玉妹死後遺有如附表一、二所示之遺產，原告廖化均
    、被告廖啟冬、廖秀嬌均為被繼承人葉碧玉妹之直系血親卑
    親屬；原告劉智彬、劉起元、劉質蘭則為劉樹祥留在大陸之
    子女等情，業如上述，則依前開法條規定，被繼承人葉碧玉
    妹財產上之權利義務本應由兩造同為承受，然原告劉智彬、
    劉起元、劉質蘭均因未依規定為繼承之表示而視為拋棄繼承
    權，則被繼承人葉碧玉妹所留遺產於劉樹祥死亡後，應僅由
    原告廖化均及被告劉啟冬、廖秀嬌繼承，而原告廖化均及被
    告廖秀嬌就被繼承人葉碧玉妹所留遺產之應繼分均為4 分之
    1 ，被告劉啟冬之應繼分則為2 分之1 （即原應繼分4 分之
    1 及繼承自劉樹祥應繼分4 分之1 ，合計2 分之1 ）
四、次按繼承人有數人時，在分割遺產前，各繼承人對於遺產全
    部為公同共有；繼承人得隨時請求分割遺產，但法律另有規
    定或契約另有訂定者，不在此限，民法第1151條、第1164條
    分別定有明文。又民法第1164條所定之遺產分割，係以遺產
    為一體，整個的為分割，而非以遺產中個個財產之分割為對
    象，亦即遺產分割之目的在遺產公同共有關係全部之廢止，
    而非個個財產公同共有關係之消滅，除非依民法第828 條、
    第829 規定，經全體公同共有人同意，僅就特定財產為分割
    ，否則依法自應以全部遺產為分割對象，最高法院88年度台
    上字第2837號判決可資參照。另公同共有物分割之方法，除
    法律另有規定外，應依關於共有物分割之規定，即得依共有
    人協議之方法行之，不能協議決定者，法院得因任何共有人
    之聲請，命為左列之分配：以原物分配於各共有人。變
    賣共有物，以價金分配於各共有人；或以原物之一部分分配
    於各共有人，他部分變賣，以價金分配於各共有人。以原物
    分配時，如共有人中，有不能按其應有部分受分配者，得以
    金錢補償之，民法第830 條第2 項、第824 條第2 項亦有規
    定。經查：
(一)、關於如附表一所示存款部分：
    原告廖化均及被告劉啟冬、廖秀嬌於劉樹祥死亡後，曾就被
    繼承人葉碧玉妹所遺如附表一所示之遺產先為協議分割等情
    ，業經被告供明在卷，並提出被繼承人葉碧玉妹遺產（動產
    部分）明細1 份及支票6 張為證，且為原告廖化均所不爭執
    ，堪認兩造先前已就被繼承人葉碧玉妹所遺如附表一所示之
    遺產先為協議分割之事實，則原告廖化均、被告劉啟冬、廖
    秀嬌間談妥上開協議分割事宜時，應有日後單就被繼承人葉
    碧玉妹所遺如附表二所示之遺產為分割同意之意思存在，是
    依上開說明，原告廖化均主張就如附表一所示之遺產再為分
    割，洵無理由，應予駁回。
(二)、關於如附表二所示建物部分：
    如附表二所示之建物為被繼承人葉碧玉妹之遺產，原告廖化
    均、被告劉啟冬、劉秀嬌均為繼承人，業如前述，而上開遺
    產並無不能分割之情形，亦無不分割之約定，兩造既不能協
    議分割，原告廖化均請求裁判分割上開遺產，即無不合。又
    法院定分割方法時，應斟酌各共有人之利害關係及共有物之
    性質，為適當之決定，不受任何共有人主張之拘束。本件如
    附表二所示之建物，原告主張變價分割，被告對此亦表贊同
    （見本院100 年3 月7 日辯論筆錄），則審酌兩造之主張及
    上開建物倘採原物分割之方式，非惟其中一造無法擁有獨立
    出入之通道，且致系爭建物之原有功能無法發揮，上開建物
    事實上無法割裂使用，自以變賣分割較符合經濟效益，所得
    價金，依兩造如附表二所示之比例分配之。
五、次按關於遺產管理、分割及執行遺囑之費用，由遺產中支付
    之。但因繼承人之過失而支付者，不在此限，民法第1150條
    定有明文。蓋以此等費用不僅為繼承人個人之利益，債權人
    、受遺贈人及遺產酌給權人均蒙受利益，故以遺產負擔此費
    用。而所謂遺產管理費用，乃保存遺產所需要之費用，故關
    於國有財產局土地租金及房屋稅均應認係遺產管理費用，而
    被告劉啟冬自96年至100 年1 月支出國有財產局土地租金合
    計72,252元及自96年至100 年支出房屋稅合計5,826 元等情
    ，業據提出房屋稅繳款書5 份及財政部國有財產局臺灣中區
    辦事處新竹分處國有土地租金繳納通知書10份為證，且為原
    告廖化均所不爭執，堪信為真實，則被告劉啟冬主張變賣遺
    產所得價金應先扣除其所支出之上開土地租金與房屋稅合計
    78,078元（計算式：72252 ＋5826＝78078 ），於法尚無不
    合，應予准許。至被告劉啟冬另支出之電費、瓦斯費、水費
    、電話費等費用，容為一般日常生活所需之支出，尚難認係
    保存遺產所需之費用，是被告劉啟冬主張亦應扣除該等費用
    ，委無足採。
伍、本件判決之基礎已臻明確，兩造其餘攻擊、防禦方法及舉證
    ，經本院審酌後，均與判決結果無影響，爰不一一予以論列
    。
陸、分割遺產之訴，係必要共同訴訟，原、被告之間本可互換地
    位，且兩造均蒙其利，是本院認本件應由兩造各負擔2 分之
    1 之訴訟費用，較為公允，併此敘明。
據上論結，本件原告之訴為一部有理由、一部無理由有理由，依
民事訴訟法第80條之1 、第85條第1項，判決如主文。
中    華    民    國    100     年    6   月    3    日
                  家事庭法  官  林昌義
以上正本證明與原本無異。
如對本判決上訴，須於判決送達後20日之不變期間內，向本院提
出上訴狀。
中    華    民    國    100     年    6   月    3    日
                        書記官  張永榮
附表一：
┌──┬─────────────────────┬───────┐
│編號│    其        餘         財         產    │  金額/數量   │
├──┼─────────────────────┼───────┤
│ 1  │ 臺灣銀行新竹分公司000000000000號帳戶     │381,188 元及其│
│    │                                          │所生利息      │
├──┼─────────────────────┼───────┤
│ 2  │ 臺灣銀行湖口分公司000000000000號帳戶     │245,339 元及其│
│    │                                          │所生利息      │
├──┼─────────────────────┼───────┤
│ 3  │ 華南商業銀行000000000000號帳戶           │22,477元及其所│
│    │                                          │生利息        │
├──┼─────────────────────┼───────┤
│ 4  │ 華南商業銀行000000000000號帳戶           │230,000 元及其│
│    │                                          │所生利息      │
├──┼─────────────────────┼───────┤
│ 5  │ 華南商業銀行000000000000號帳戶           │100,000 元及其│
│    │                                          │所生利息      │
├──┼─────────────────────┼───────┤
│ 6  │ 華南商業銀行000000000000號帳戶           │460,000 元及其│
│    │                                          │所生利息      │
├──┼─────────────────────┼───────┤
│ 7  │ 華南商業銀行000000000000號帳戶           │108,000 元及其│
│    │                                          │所生利息      │
├──┼─────────────────────┼───────┤
│ 8  │  華南商業銀行000000000000號帳戶          │110,000 元及其│
│    │                                          │所生利息      │
├──┼─────────────────────┼───────┤
│ 9  │  渣打商業銀行新豐分公司某帳戶            │630,110 元及其│
│    │                                          │所生利息      │
├──┼─────────────────────┼───────┤
│ 10 │  新豐山崎郵局（新竹43支）某帳戶          │293,674 元及其│
│    │                                          │所生利息      │
├──┼─────────────────────┼───────┤
│ 11 │  新豐山崎郵局（新竹43支）某帳戶          │107,133 元及其│
│    │                                          │所生利息      │
└──┴─────────────────────┴───────┘
附表二：
┌──┬─────────────────────┬───────┬────┬──────┐
│編號│     不          動             產        │  面      積  │權利範圍│ 分割方法   │
├──┼─────────────────────┼───────┼────┼──────┤
│ 1  │新竹縣新豐鄉○○村○○鄰○○路281 號房屋（未│124.5平方公尺 │全部    │系爭房屋予以│
│    │辦理保存登記）                            │              │        │變賣分割，所│
│    │                                          │              │        │得價金於扣除│
│    │                                          │              │        │78,078元後，│
│    │                                          │              │        │由原告廖化均│
│    │                                          │              │        │取得4分之1、│
│    │                                          │              │        │被告廖秀嬌取│
│    │                                          │              │        │得4 分之1 、│
│    │                                          │              │        │被告劉啟冬取│
│    │                                          │              │        │得2分之1。  │
└──┴─────────────────────┴───────┴────┴──────┘